---
title: "Mapas en R (OpenStreetMap data with R)"
output: html_notebook
---

<b>Ejercicio basado en:</b>
1. Accessing OpenStreetMap data with R by Dominic Royé
2. Streetmaps by ggplot2tutor

<b>Links:</b>
1. https://dominicroye.github.io/en/2018/accessing-openstreetmap-data-with-r/
2. https://ggplot2tutor.com/tutorials/streetmaps

<h1>Encontrando locales de anime en Quito</h1>
```{r}
#instalacion de paquetes de R
if(!require("osmdata")) install.packages("osmdata")
if(!require("tidyverse")) install.packages("tidyverse")
if(!require("sf")) install.packages("sf")
if(!require("ggmap")) install.packages("ggmap")

#load packages
library(tidyverse)
library(osmdata)
library(sf)
library(ggmap)
```
<h2>Entendiendo las características o opciones que se pueden encontrar en el mapa de OpenStreetMap</h2>
```{r}
#ver las caracteristicas 
head(available_features())
```
```{r}
#amenities / comodidades
head(available_tags("amenity"))
```
```{r}
#shops / tiendas
head(available_tags("shop"))
```
```{r}
#geological
head(available_tags("geological"))

```
<h2>Haciendo la estructura de la consulta</h2>
```{r}
# buildeing a query / haciendo la estructura de la consulta
consulta <- getbb("Quito") %>%  # crea un cuadro delimitador de la consulta
      opq() %>%  #funcion principal
       add_osm_feature("shop", "anime")
anime <- osmdata_sf(consulta)
anime

```
<h2>Realizando la gráfica</h2>
```{r}
#graficando con ggplot
#mapa de fondo
mad_map <- get_map(getbb("Quito"), maptype = "toner-background")
#mapa final de la ciudad de quito
ggmap(mad_map)+
  geom_sf(data = anime$osm_points,
          inherit.aes = FALSE,
          colour = "#238443",
          fill = "#004529",
          alpha = .5,
          size = 4,
          shape = 21)+
  labs(x = "", y = "") + theme_void()
```
<h1>Haciendo un mapa de las calles de Quito</h1>
<h2>Haciendo la estructura de la consulta</h2>
```{r}
# buildeing a query / haciendo la estructura de la consulta
consulta_calles <- getbb("Quito") %>%  # crea un cuadro delimitador de la consulta
      opq() %>%  #funcion principal
       add_osm_feature(key = "highway", 
                  value = c("motorway", "primary", 
                            "secondary", "tertiary"))
calles <- osmdata_sf(consulta_calles)
calles



```
```{r}
calles_pequeñas <- getbb("Quito")%>%
  opq()%>%
  add_osm_feature(key = "highway", 
                  value = c("residential", "living_street",
                            "unclassified",
                            "service", "footway")) %>%
  osmdata_sf()


```
```{r}
rio <- getbb("Quito")%>%
  opq()%>%
  add_osm_feature(key = "waterway", value = "river") %>%
  osmdata_sf()
```

```{r}
ggplot() +
  geom_sf(data = calles$osm_lines,
          inherit.aes = FALSE,
          color = "#ffbe7f",
          
          size = .4,
          alpha = .8) + geom_sf(data = calles_pequeñas$osm_lines,
          inherit.aes = FALSE,
          color = "#ffbe7f",
          
          size = .2,
          alpha = .8) + geom_sf(data = rio$osm_lines,
          inherit.aes = FALSE,
          color = "#ffbe7f",
          
          size = .4,
          alpha = .8)+ 
  coord_sf(xlim = c(-78.65,-78.34), ylim = c(-0.45,0),expand = FALSE) + theme_void()  +
  theme(
    plot.background = element_rect(fill = "#282828")
  )


```
```{r}
ggsave("map.png", width = 4, height = 4)
```



